臺灣宜蘭地方法院民事裁定
111年度羅簡字第300號
原      告  鄧鈞吏  
上列原告與被告億豪管理顧問股份有限公司間債務人異議之訴事
件，本院裁定如下：
    主    文
原告應於本裁定送達後5日內，具狀補正被告之法定代理人及訴
之聲明，並依聲明請求之價額按民事訴訟法第1編第3章、第1節
、第2節之規定繳納第一審裁判費，逾期未補正即駁回其訴。
    理    由
一、按提起民事訴訟，應依民事訴訟法第77條之1第2項、第77條
    之13規定，按訴訟標的起訴時之交易價額繳納裁判費。且按
    起訴，應以訴狀表明下列各款事項，提出於法院為之：一、
    當事人及法定代理人，二、訴訟標的及其原因事實，三、應
    受判決事項之聲明，民事訴訟法第116條第1項第1款、第2款
    、第244條第1項定有明文，此為起訴必須具備之程式。復按
    原告之訴，被告無訴訟能力，未由法定代理人合法代理者，
    法院應以裁定駁回之，但其情形可補正者，審判長應定期先
    命補正；應受判決事項之聲明必須明確特定、具體合法、適
    於強制執行，此乃起訴必備之程式。如起訴不合此等程式，
    法院應定期命其補正，逾期未補正，應以裁定駁回之，民事
    訴訟法第249條第1項第4、6款分別定有明文。查原告未於書
    狀載明被告億豪管理顧問股份有限公司之法定代理人姓名、
    住所暨訴之聲明（例如應具體表明：「㈠本院○○年度○○字第○
    ○號強制執行事件之執行程序（下稱系爭執行程序）應予撤
    銷；㈡確認被告執有之本院○○年度○○字第○○號支付命令（下
    稱系爭執行名義）所載債權，對於原告不存在。」），依上
    說明，自應裁定命原告於5日內補正被告之法定代理人及具
    體之聲明，並提出繕本1份到院。
二、又本件原告起訴未據繳納裁判費，亦未於起訴狀內具體表明
    應受判決事項之聲明、訴訟標的，致本院無法核定訴訟標的
    價額，其起訴程式顯有欠缺，於法不合，應定期間命其補正
    ，爰依民事訴訟法第249 條第1項但書之規定，限原告於收
    受本件裁定送達之日起5日內，補正敘明本件應受判決事項
    之聲明、訴訟標的，並按聲明請求的價額，依民事訴訟法第
    1編第3章、第1節、第2節之規定（詳如附表）補繳裁判費，
    逾期不補正即駁回其訴，特此裁定。
中　　華　　民　　國　　111 　年　　10　　月　　7 　　日
                  羅東簡易庭  法  官  黃淑芳
以上正本係照原本作成。
本裁定不得抗告
中　　華　　民　　國　　111 　年　　10　　月　　7 　　日
                              書記官　廖文瑜
　　　　　　　　　　　　　　　
附表：
第一審裁判費徵收計算：依民事訴訟法第77條之13規定，訴訟標
的價額10萬元以下應徵收1,000元；逾10萬元則依臺灣高等法院
民事訴訟、強制執行費用提高徵收額數標準第2條規定，於100萬
元內，每萬元徵收110元；逾100萬元至1,000萬元部分，每萬元
徵收99元；逾1,000萬元至1億元部分，每萬元徵收88元；其畸零
之數不滿萬元者，以萬元計算。